【裁判字號】    89,上更(一),1067
【裁判日期】    900410
【裁判案由】    毒品危害防制條例
【裁判全文】
臺灣高等法院刑事判決                      八十九年度上更(一)字第一六七號
    上  訴  人
    即  被  告  甲○○
    選任辯護人  呂福元
右上訴人因毒品危害防制條例等案件，不服臺灣桃園地方法院八十六年度訴字第三五
五號，中華民國八十八年六月二十三日第一審判決（起訴案號：臺灣桃園地方法院檢
察署八十五年度偵字第一二七二二號，移送併辦案號：八十七年度偵字第五二九一號
、第九三三六號、第一○五九三號）提起上訴，經判決後，由最高法院發回更審，本
院判決如左：
    主  文
原判決關於甲○○運輸毒品部分撤銷。
甲○○明知為禁藥而寄藏，累犯，處有期徒刑壹年陸月。附表一甲部分編號一、四所
示之物均沒收銷燬之；編號三、五、六所示之物上所殘留之海洛因亦均沒收銷燬之，
編號二所示之物沒收。
    事  實
一、甲○○曾於民國八十年間因違反麻醉藥品管理條例，經臺灣桃園地方法院於八十
    年十二月十七日判處有期徒刑四月，上訴本院後於八十一年四月十四日判決上訴
    駁回，甫於八十一年五月二十六日執行完畢。猶不知悔改，明知安非他命為經衛
    生署明令公告禁止製造、販賣之毒害藥品，屬於禁藥，竟因其友人乙○○（另經
    原審以持有第一級毒品，判處有期徒刑七月）持有第一級毒品海洛因及屬禁藥之
    化學合成麻醉藥品安非他命曾遭警查獲，甲○○乃於八十五年六月初，允諾提供
    其桃園縣桃園市○○○街九十八號八樓租處，以寄藏乙○○所有屬禁藥之安非他
    命，及受寄隱藏而持有第一級毒品海洛因。甲○○並在乙○○之聯絡請求下，多
    次將乙○○寄藏在其上開租處之海洛因及安非他命，持至乙○○位在桃園縣八德
    市○○街八五巷八之一號三樓之居所交付予乙○○。又於八十五年五月中旬，真
    實姓名不詳綽號「俊哥」之男子，寄放包括可發射子彈具殺傷力之仿半自動改造
    玩具手槍一枝（含彈匣一個）、具殺傷力之子彈二顆與些許海洛因如附表一甲部
    分編號四至六及乙部分所示物品於甲○○上開租處，甲○○未經許可，允為寄藏
    該改造玩具手槍及子彈，並承前持有第一級毒品之概括犯意而持有海洛因（未經
    許可寄藏可發射子彈具殺傷力之改造玩具手槍部分，已經本院前審判處有期徒刑
    十月確定）。嗣於八十五年六月十七日下午，將其持有之前揭「俊哥」寄放附表
    一甲部分編號四至七所示之海洛因一小包（淨重０點二九公克）、含海洛因之煙
    頭一支、含海洛因之濾嘴三支及其持有供已施用之安非他命一小包（驗餘淨重０
    點０八七九公克）放置於其女友黃思涵（原名黃金鳳）皮包內（甲○○施用安非
    他命部分，由原審另依法處理；又黃思涵因而與甲○○基於共同犯意聯絡，而共
    同持有第一級毒品海洛因及第二級毒品安非他命，已另經判處有期徒刑六月確定
    ），而於同日下午三時五十分許，為警在甲○○上開租處查獲，並扣得如附表一
    所示之物。
二、案經台北縣警察局蘆洲分局報請臺灣板橋地方法院檢察署檢察官呈請台灣高等法
    院檢察署核轉臺灣桃園地方法院檢察署檢察官偵查起訴。
    理  由
一、上訴人即被告甲○○於原審調查時，曾辯稱：八十五年六月十八日之警訊筆錄非
    出自其自由意識下之陳述，而是警員李清雲將已先行製作的黃思涵（即黃金鳳）
    的筆錄給其看，要其招供，始而承認有幫乙○○運輸毒品云云。然查證人即承辦
    警員姜文昌、李清雲及殷第萍已否認有刑求情事，並均證稱被告及黃思涵等人所
    作之警訊筆錄均係被告等人自由意志下之陳述，絕無刑求等語（見原審卷二第三
    十九、五十頁），且被告於檢察官偵查中亦始終未曾為前開抗辯，是否實在，已
    有可疑。雖依被告在台灣桃園看守所記錄之內外傷紀錄表及入所健康檢查表所載
    ，被告於八十七年四月十六日還所之時自述被警刑求，且臉部及雙腳分別有擦傷
    或紅腫瘀血（見原審卷二第五十三、五十四頁），惟被告係於被查獲之翌日即八
    十五年六月十八日製作警訊筆錄（見一一九五八號偵查卷第六至八頁），與被告
    自述刑求之時間為八十七年四月十六日相去幾近二年，則被告前開警訊筆錄顯與
    刑求無涉，自難逕認非被告自由意志下之陳述，且證人殷第萍到院證稱：被告所
    以受傷，是因被告逃跑，我們逮捕時發生扭打所致等語（見原審卷二第八十五頁
    反面），被告亦坦承其有逃跑情事（見同上頁），則被告前開抗辯自不足採，合
    先說明。
二、訊據被告甲○○固對於前述時地為警查獲右開毒品海洛因及安非他命之事實供承
    不諱，惟否認有何寄藏毒品海洛因及安非他命之犯行，於原審初則辯稱警方於八
    十五年六月十七日，在桃園縣桃園市○○○街九十八號八樓其租處黃思涵皮包內
    查獲之毒品，是綽號「俊哥」寄放的；至於在該租住處房間內所查獲之安非他命
    十一包（驗餘淨重二十一點四六七公克）、海洛因一大包、三小包（淨重十九點
    四二公克，純質淨重十二點五二公克）、殘留海洛因之塑膠包裝袋四百六十九枚
    ，則係乙○○放置，其並不知情。且乙○○平時就有向其借用租處的一個房間使
    用，其將該房間鑰匙交乙○○保管，警方查獲當日還曾向其要該房間鑰匙，因為
    其沒有，警方才破門進入搜索，嗣警方搜索出該等物品後，其才知道乙○○有在
    該房間放置毒品云云。嗣於本院則辯稱查獲的海洛因及安非他命均為其供本身施
    用，於查獲之初，因想脫罪，所以將毒品推說是乙○○的。於查獲後在警車上，
    和黃思涵相互商議，一同編串出乙○○寄放毒品之說詞云云。惟查：
（一）據證人李清雲在原審證稱：「黃金鳳警訊稱在桃市○○○街九十八號八樓房間
      內查獲的安非他命及海洛因是乙○○借寄放該處，需要時打電話叫林（垂頤）
      送去她家。黃（金鳳）並跟甲○○開車去送過安非他命及海洛因給乙○○，是
      黃金鳳自由下陳述，且看過筆錄才簽名。林（垂頤）警訊時稱：他答應乙○○
      讓他寄放安非他命及海洛因。（如何知道黃金鳳、甲○○有安非他命及海洛因
      ？）乙○○有毒品前科，也監控她行為。沒有刑求被告」等語（見原審卷二第
      五十頁正、反面）。復於本院前審證稱：在現場查獲時，甲○○就說是乙○○
      寄放的，證人林傳德警員陳稱在警局辦公室甲○○與黃思涵是分開來訊問的等
      語（均見本院上訴卷第一四四頁），且被告甲○○於同日內勤檢察官訊問時尚
      供稱：「（查扣贓證物）不是我的，是乙○○朋友帶來的，說放在我這裏比較
      安全，裏面放的東西『我知道』」（見一一九五八號偵查卷第二十二頁），甚
      至其於八十六年一月二十四日距被查獲已半年餘之時，尚且於檢察官偵訊時供
      稱「偶而送『安』給乙○○，但不知裏面有海洛因」等語（見一二七二三號偵
      查卷第四十三頁反面），與其所辯根本不知乙○○在其租處放置何物，從未幫
      乙○○運輸安非他命或海洛因云云，顯不相符，事後翻異之詞顯不足採信。另
      證人林傳德警員證稱被告甲○○與黃思涵在回警局時應該是坐同一輛車，乙○
      ○坐另一輛車，到組裡才分開，但在車上時是嚴禁他們講話的（見本院上訴卷
      第一四四、一四五頁），參以被告於查獲之初即已自承係乙○○寄放（見一一
      九五八號偵查卷第六頁反面），核與黃思涵於警訊時所供寄放之情節相符（見
      同上偵查卷第九頁反面），則雖自被查獲至警局有相當時間，亦無法證明上開
      供詞全係被告甲○○與黃思涵在警車上無端所編串。
（二）再核諸被告甲○○之警訊筆錄即已供承「上述物品係乙○○綽號『小燕』所有
      ，而寄放在我住處的。因為乙○○稱東西放在我住處較安全，大家是好朋友，
      為了幫她，所以同意她寄放」、「是的（乙○○要海洛因或安非他命時，才打
      電話叫伊送過去），但她（乙○○）有時會自己過來我住處拿」（見一一九五
      八號偵查卷第六頁反面、第七頁）。於原審審理時亦坦承在上述住處查獲之物
      品係乙○○寄放的（見原審卷二第一四八頁），而同案被告黃思涵於警訊時亦
      稱「（乙○○為何將安非他命、海洛因寄藏於甲○○之租屋處？）因據我所知
      乙○○：：：曾於今年四月份被警方在渠住處查獲到許多煙毒及麻藥，所以她
      不敢將上列物品放在她家，因此放在甲○○之住處，躲避警方查緝，惟乙○○
      需要海洛因或安非他命時，方打電話叫甲○○送去她家」、「（乙○○及甲○
      ○等人是否共同在販賣海洛因或安非他命？）我只知道甲○○幫乙○○在送海
      洛因及安非他命，因為我曾經跟甲○○送過海洛因及安非他命去乙○○住處的
      地下停車場，將海洛因及安非他命交給乙○○，但我不清楚甲○○、乙○○是
      否有在販賣海洛因或安非他命等情事」等語（見同上偵查卷第九頁反面、第十
      頁），核與被告甲○○前開警訊及偵訊供述相符。被告及同案被告黃思涵嗣雖
      均翻異前詞，被告改稱：上開毒品係其所有供己施用之物；黃思涵改稱警訊筆
      錄其沒看清楚就簽名，警察問其有為乙○○送「東西」，事實上並不清楚他所
      謂的「東西」是指什麼云云，惟其二人於為警查獲之初，離案發時刻較近，記
      憶較為清晰，且較無機會受他人干預而佈詞預設情節，其彼時之供述自較真切
      可信，是其於本院審理時更易前詞，顯係事後卸責或迴護被告之詞，均不足憑
      。
（三）證人林傳德警員雖證稱當時警方至被告甲○○租處查獲安非他命及海洛因所在
      之房間係被鎖住（見原審卷一第五十二頁），而證人林裕隆警員證稱該房間確
      係被鎖住，其等有請被告甲○○開該房門，但甲○○說沒有鑰匙，其等就用腳
      踹門進入等語（見原審卷一第九十三頁）。然查被告甲○○既知乙○○在該房
      間內放置禁藥之安非他命及毒品海洛因，衡情當然不敢回應警方說有該房間之
      鑰匙，證人林傳德、林裕隆上開證詞尚無法對其為任何有利之證明。另證人李
      清雲證雖稱該房間內有日常用品，印象中為男人的東西（見本院八十九年五月
      二十二日訊問筆錄），尚無提供女人居住之跡象，但被告允以該房間供為寄藏
      毒品，乙○○即非居住該處所，即或偶爾至該處，亦未嘗必然留有女用物品，
      是尚難以查獲警員印象中並無女用物品，即認該房間非保管乙○○之毒品。
（四）在黃思涵皮包內查扣之海洛因、煙頭、濾嘴等，為綽號「俊哥」者所寄放，業
      據被告甲○○供承「扣案的海洛因、煙斗、濾嘴是『俊哥』的」（見原審卷一
      第六十六頁）、「放黃金鳳皮包的海洛因、濾嘴是『俊哥』的」（見原審卷一
      第七十五頁反面，並參原審卷一第一○二頁）等情在卷。被告雖辯稱其除施用
      安非他命以外，亦施用海洛因，查獲的海洛因及煙頭、濾嘴等為其自己的云云
      ，但其於警訊、偵查及原審均迭次陳稱並未施用海洛因（見一一九五八號偵查
      卷第七頁、一二七二二號偵查卷第二十六頁、原審卷一第七十五頁），黃思涵
      亦稱被告甲○○並未施用海洛因（見一一九五八號偵查卷第十頁），參以被告
      甲○○於查獲後採集尿液經檢驗結果，亦呈嗎啡陰性反應，有臺北縣衛生局（
      八五）衛煙檢字第一五二八四─一五二八七號煙毒檢驗成績書足憑（見一一九
      五八號偵查卷第五十五頁），實堪認定上述海洛因及煙頭、濾嘴等物並非被告
      甲○○供己施用。另黃思涵雖於偵查中稱曾於六月十七日下午二時許，在查獲
      地點看到被告甲○○施用海洛因（見一二七二二號偵查卷第九頁反面），然若
      該時有施用，何以於同日查獲後採集之尿液卻未檢測出嗎啡反應，顯見其上開
      供述不實，益見該海洛因非被告甲○○施用剩餘，仍以其前係「俊哥」寄放的
      供述為可採。至被告甲○○於本案查獲之後，是否陸續施用海洛因，與本件查
      扣之海洛因為「俊哥」寄放並無關係，即或另有施用行為，亦不得遽予否認本
      件寄藏之事實。
（五）至乙○○雖否認有寄放毒品之事實，惟此涉其己身刑責，不予承認自屬合理。
      再訊之證人陳銘鎰雖證稱不知乙○○有無寄放及販賣毒品行為，亦不認識甲○
      ○（見囑託臺灣臺東地方法院八十九年六月十五日訊問筆錄），但其不知之陳
      述，尚不得作為被告未為犯行之有利認定。
（六）此外尚有如附表一所示之扣案物品及法務部調查局鑑定通知書及憲兵司令部刑
      事鑑識中心鑑驗通知書可資佐證（見七一九六號偵查卷第三十四頁、一一九五
      八號偵查卷第五十九、六十一頁、原審卷二第一二九頁）。事證至為明確。
三、綜上各情，本件被告上開所辯均不足採，其罪證明確，犯行堪以認定，應依法論
    科。
四、按毒品危害防制條例業於八十七年五月二十日公布，而於同年月二十二日施行，
    原肅清煙毒條例第十條第一項之持有毒品罪改由毒品危害防制條例第十一條第一
    項規範。比較上開新舊法之規定，以新法之毒品危害防制條例第十一條第一項之
    規定之處罰較輕，依刑法第二條第一項規定，本件被告持有第一級毒品海洛因部
    分，應依毒品危害防制條例第十一條第一項之規定處罰。又安非他命藥品業經衛
    生署分別於六十八年七月七日以衛署藥字第二二一四三二號及六十九年十二月八
    日以衛署藥字第三０一一二四號，公告禁止輸入、製造、販賣，屬前藥物藥商管
    理法所規定之禁藥，依法不得寄藏，而前開藥物藥商管理法嗣於八十二年二月五
    日修正為藥事法，惟前揭將安非他命列為禁藥之公告並未廢止或變更，仍具禁藥
    性質，且屬藥事法所規定之禁藥，是核被告甲○○所為，係犯藥事法第八十三條
    第一項之寄藏禁藥罪、毒品危害防制條例第十一條第一項之持有第一級毒品罪。
    公訴人雖認被告甲○○應係犯肅清煙毒條例第七條第一項意圖販賣而持有海洛因
    罪、麻醉藥品管理條例第十三條之一第二項第二款之意圖販賣而非法持有安非他
    命罪，而各係刑法第三十條之幫助犯，然不能證明乙○○有意圖販賣而持有海洛
    因及安非他命情事，亦不能證明被告有幫助乙○○販賣而持有海洛之意圖（詳後
    ），惟被告寄藏之犯罪事實既已記載於起訴書，即為已起訴之事項，本院自得予
    以審判。至被告甲○○於為乙○○寄藏安非他命後，依乙○○之指示將上述安非
    他命持交乙○○，其持有禁藥安非他命之行為已為寄藏行為所吸收，不另論罪。
    被告甲○○就放置黃思涵皮包內第一級毒品之行為，與黃思涵關於持有該第一級
    毒品部分犯行，具有犯意聯絡與行為分擔，為共同正犯。被告甲○○先後因自乙
    ○○及「俊哥」寄藏而持有海洛因之行為，時間緊接，犯罪構成要件相同，顯係
    基於概括犯意為之，為連續犯，應依刑法第五十六條之規定以一罪論。被告以一
    行為同時持有第一級毒品及寄藏禁藥安非他命，係以一行為觸犯二不同之罪名，
    為想像競合犯，應依刑法第五十五條之規定，從較重之寄藏禁藥罪處斷。又被告
    甲○○曾於八十年間因違反麻醉藥品管理條例，經臺灣桃園地方法院於八十年十
    二月十七日判處有期徒刑四月，上訴本院後於八十一年四月十四日判決上訴駁回
    ，甫於八十一年五月二十六日執行完畢，有本院刑案被告全國前案紀錄表在卷可
    稽，其於執行完畢後五年以內，再犯本案之罪，為累犯，應依刑法第四十七條之
    規定加重其刑。
五、原審認被告甲○○所犯罪證明確，予以論罪科刑，固非無見。惟查：（一）所謂
    「運輸」，應以其攜帶路程之遠近及所攜帶數量之多寡，並依實際情形參酌被告
    之犯意而為認定，本件被告始終否認有運輸毒品之犯意，而被告於為乙○○寄藏
    海洛因及安非他命後，依乙○○之請求將毒品持至乙○○居所，其攜帶毒品海洛
    因及安非他命之路程均在桃園縣境內，並不甚遠，亦無法證明持交之數量為鉅量
    ，以此零星夾帶、短途持送之行為，按諸「罪證有疑，利於被告」之證據法則，
    實難逕行認定被告有運輸之犯意，原審認被告係犯肅清煙毒條例第五條第一項之
    運輸毒品罪、麻醉藥品管理條例第十三條之一第二項第一款之非法運輸化學合成
    麻醉藥品罪，容有誤會。（二）原審認被告寄藏乙○○所有屬禁藥之安非他命，
    並認該部分應成立藥事法第八十三條第一項之罪，然於理由內並未敘述憑以認定
    安非他命屬於禁藥之依據，亦有理由不備。（三）原判決就被告嗣於八十六年九
    月間購買安非他命，而後於八十六年十二月九日被查獲持有海洛因及安非他命殘
    渣袋之犯行，亦論以連續非法持有，而併予實體判決（事實詳如理由八之（一）
    ）。查該部分事實係經台北市政府警察局萬華分局查獲移送，而經臺灣桃園地方
    法院檢察署檢察官於八十六年十二月十二日，以八十六年度偵字第一六三○七號
    案件提起公訴，認被告涉犯麻醉藥品管理條例第十三條之一第二項第四款非法吸
    用化學合成麻醉藥品罪嫌。嗣經本院以被告自八十五年六月上旬至六月十七日之
    施用安非他命犯行業據提起公訴，由本件審理中，而判決公訴不受理在案，有本
    院八十七年度上易字第一九八一號案卷足稽。是前開事實亦為施用犯行，又被告
    供稱持有海洛因部分亦係其買來施用，則被告即或有持有安非他命及海洛因之行
    為，亦係因施用而持有，與本件因寄藏、運輸而持有之犯意異，自尚難就此未
    經起訴部分逕為審理。原判決以連續犯論處，併予審究，自有未合。（四）另被
    告於八十七年四月間之寄藏槍彈犯行及持有海洛因與安非他命犯行，雖經移送原
    審併辦（事實詳如理由八之（二）），其事實與本件前後已間隔達約二年，而被
    告住進友人鍾昌明住處僅若干日，溫集郎或謝清閔至該處寄放槍彈，亦非被告在
    寄藏「俊哥」交付之槍彈時所得預見而已在其預定犯意範圍內，此觀被告甲○○
    供稱並非有人拿槍給其保管其便保管，於查獲前一日，溫集郎與謝清閔一起來，
    說要放在該處，因那是其友人住處，其只住一、兩天，而大家是朋友，所以就讓
    他們寄放等語（見本院上訴卷第一０一頁，並參五二九一號偵查卷第九頁），足
    見此寄放行為並非基於概括犯意。另查獲之安非他命據被告供稱為其自己施用，
    海洛因或供稱係其自己的，或供稱係「大頭」吸剩下的，但此與本件判決之寄藏
    、運輸犯意均屬有別，且縱如原判決認定之為溫集郎寄藏，亦非在概括犯意內，
    已如前述，則此部分自亦難以連續犯行併予審理。原判決認定成立連續犯，予以
    論罪科刑，尚有未當。
六、被告上訴否認犯罪，以供己施用以邀免寄藏罪責，雖無理由，但原判決就被告運
    輸毒品部分既有上述可議之處，自應由本院將上開部分暨所定執行刑部份予以撤
    銷改判。爰審酌被告甲○○犯罪之動機、目的、手段、寄藏之情節、數量、尚未
    因而得利及犯後飾詞卸責、年輕力盛卻不知從事正務而與毒品為伍，及其對社會
    之危害性等一切情狀，量處如主文第二項所示之刑。至扣案附表一甲部分編號一
    所示海洛因一大包、三小包、編號三所示塑膠包裝袋四百六十九枚上殘留之海洛
    因、編號四之海洛因一小包、編號五所示煙頭一支上之海洛因、編號六所示濾嘴
    三支上殘留之海洛因及編號二所示之安非他命十一包（編號四、五、六為在黃思
    涵之皮包內查獲），海洛因部分應依毒品危害防制條例第十八條前段之規定宣告
    沒收銷燬（編號三之塑膠包裝袋、編號五之煙頭、編號六之濾嘴，其上殘留之海
    洛因沒收銷燬，至塑膠包裝袋、煙頭、濾嘴等物，並非被告甲○○所有，亦非違
    禁物，故不為沒收之諭知）；而安非他命部分則依刑法第三十八條第一項第一款
    規定宣告沒收。又甲部分編號七所示之安非他命一小包，係在黃思涵的皮包查獲
    ，供被告甲○○自行施用之物，與本件犯罪尚無關連，應待其判決施用安非他命
    時併為沒收，尚不得在本件宣告沒收。再附表一乙部分所示物品，或已於本院前
    審就違反槍砲彈藥刀械管制條例部分宣告沒收確定，或因不具殺傷力而不諭知沒
    收（亦與本件寄藏犯罪部分無涉），又附表二、三所示之物，均與本件犯罪無涉
    ，自均不為沒收之諭知。
七、公訴意旨另以：被告甲○○基於幫助同案被告乙○○意圖販賣海洛因及安非他命
    之犯意，幫助乙○○由桃園縣桃園市○○○街九十八號八樓送貨至桃園縣八德市
    ○○街八五巷八之一號三樓乙○○住處，因認被告涉犯肅清煙毒條例第七條第一
    項意圖販賣而持有海洛因罪、麻醉藥品管理條例第十三條之一第二項第二款之意
    圖販賣而非法持有安非他命罪，而各係刑法第三十條之幫助犯云云。經查：
（一）按犯罪事實應依證據認定之，無證據不得推定其犯罪事實，刑事訴訟法第一百
      五十四條定有明文。又認定不利於被告之事實，須依積極證據，苟積極證據不
      足為不利於被告事實之認定時，即應為有利於被告之認定，更不必有何有利之
      證據，最高法院三十年上字第八一六號著有判例可資參照。經核公訴人認定被
      告二人右揭犯罪，無非以被告於警、偵訊曾自承幫同案被告乙○○送過毒品，
      而被告乙○○雖經驗尿有吸用安非他命，然並無施打海洛因，則其在被告甲○
      ○之桃園縣桃園市○○○街九十八號八樓之租處擁有大量安非他命及海洛因，
      必係意圖販賣而持有，而被告則係幫助犯云云。
（二）惟查乙○○即使擁有大量之毒品，然其是否開始持有之初即以主觀意圖販賣之
      意思而持有而應構成販賣毒品罪行？又警方在被告甲○○位於桃園縣桃園市○
      ○○街九十八號八樓之租處查扣之屬同案被告乙○○所有之安非他命及海洛因
      重量均在二十公克上下，何能謂「大量」？又何足使公訴人據以推論「必係」
      意圖販賣而持有？同案被告乙○○亦可能留供己施用（一次驗尿無嗎啡反應，
      不必定代表即無施用海洛因，亦有可能係已代謝完畢，而驗無反應，且亦有可
      能係第一次持有海洛因，預備供己第一次施用）或無償轉讓他人？因此，公訴
      人推論同案被告乙○○係犯意圖販賣而持有海洛因、安非他命犯行，自嫌無據
      ，按諸前揭「罪證有疑，利於被告」之證據法則，自難認被告另犯幫助意圖販
      賣而持有罪。而此部分若成立犯罪，與前揭所犯寄藏禁藥及持有毒品海洛因有
      罪部分，有吸收之一罪或裁判上一罪關係，爰不另為無罪之諭知。
八、移送併辦部分：
（一）另臺灣桃園地方法院檢察署八十七年度偵字一○五九三號移送原審併辦意旨以
      ：被告承前持有安非他命及海洛因之概括犯意，於八十六年九月間，在台北縣
      三重市不詳處所之保齡球館內，向綽號「東隆」之不詳姓名成年男子購得不詳
      數量之安非他命，因而持有安非他命，經警於同年十二月九日凌晨零時六分許
      ，在桃園縣中壢市普慶里普仁一三０號前為警查獲，並在車號為Ｌ七－七七五
      六號之自用小客車內扣得其所有如附表二所示之物。
（二）又臺灣桃園地方法院檢察署八十七年度偵字第五二九一、九三三六號移送併辦
      意旨以：被告於八十七年四月十二日左右，向鍾昌明借住桃園縣大溪鎮○○○
      街九九巷十七號之房屋，其友溫集郎於同月十四日晚間十一時許，持具有殺傷
      力之改造八厘米玩具手槍一枝（含彈匣一個）、具有殺傷力之制式０點四五吋
      子彈一顆、子彈半成品及彈頭、彈殼各三十顆、已擊發過之彈頭五顆、非屬公
      告查禁之八厘米玩具手槍之零件一組及海洛因二小包（淨重二點三二公克，純
      質淨重０點０九公克）、含海洛因及安非他命之分裝袋五十四只、含海洛因之
      三五牌香煙頭二支，至其上開借住處託其代為保管。被告乃承前之未經許可持
      有槍彈及持有海洛因之同一之概括犯意，將上開槍彈置於其借住處，因而未經
      許可持有上開具殺傷力之槍彈及海洛因。另被告亦承前持有安非他命之同一之
概括犯意，於八十七年四月十二日至八十七年四月十五日晚間八時許間，將安
      非他命一包（驗餘淨重０點九九二二公克）置於上開借住處，因而持有該安非
      他命，其並於八十七年四月十五日晚間八時許為警查獲，扣得上開安非他命及
      其友溫集郎所託其代為保管之上開物品，詳如附表三所示。
（三）查被告上開被指訴之犯行，或與本件犯罪時間相隔已有相當時日，其行為之發
      生非被告於本件時所得概括預見，或犯意與本件並不相同，均詳如前揭理由五
      之（三）、（四）所述，既認無裁判上一罪關係，本院尚不得併予審理，應退
      由檢察官另行處理。
據上論斷，應依刑事訴訟法第三百六十九條第一項前段、第三百六十四條、第二百九
十九條第一項前段，毒品危害防制條例第十一條第一項、第十八條第一項前段、藥事
法第八十三條第一項、刑法第十一條前段、第二條第一項、第五十六條、第五十五條
、第四十七條、第三十八條第一項第一款，判決如主文。
本案經檢察官陳文禮到庭執行職務。
中      華      民      國      九十      年      四      月      十    日
                              臺灣高等法院刑事第四庭
                                  審判長法官  蔡  永  昌
                                        法  官  許  宗  和
                                        法  官  徐  昌  錦
右正本證明與原本無異。
如不服本判決應於收受送達後十日內向本院提出上訴書狀，其未敘述上訴之理由者並
得於提起上訴後十日內向本院補提理由書（均須按他造當事人之人數附繕本）。
                                        書記官  吳  金  來
中      華      民      國    九十      年      四      月     十一   日
附錄    本判決論罪科刑法條：
藥事法第八十三條第一項
明知為偽藥或禁藥，而販賣、供應、調劑、運送、寄藏、牙保、轉讓或意圖販賣而陳
列者，處五年以下有期徒刑，得併科新臺幣十萬元以下罰金。
毒品危害防制條例第十一條第一項
持有第一級毒品者，處三年以下有期徒刑、拘役或新臺幣五萬元以下罰金。


司法院資訊處製作；財團法人民間司法改革基金會備份。
